# 股份增发

提问人：Wolf9966 时间：2014-08-01 10:31:37
谢谢老师。 对于第二种情况，若A公司账面净资产是 100 万元，现评估值为 200 万元，按5%来算的话，支付对价应该是 10 万元，我认为A的账务处理应该是， 借：长期股权投资 10 贷：实收资本 5 贷：资本公积 5 那么A公司的自然人股东权益就有增值，这种情况是否需要交纳个人所得税呢

回答人：chenyiwei
这个问题可能各地不一，前段时间税务版面讨论过江苏要求此类情况下原股东就其所享有权益的增加额计税的问题，可以看看。